臺灣彰化地方法院員林簡易庭民事判決
111年度員簡字第233號
原      告  黃順興  
被      告  蘇世文  
            唐麒典  
上列當事人間請求給付票款事件，本院於民國111年10月11日言
詞辯論終結，判決如下：
    主      文
被告唐麒典應給付原告新臺幣貳拾肆萬伍仟元，及自民國一百一
十一年三月一日起至清償日止，按年息百分之六計算之利息。
原告其餘之訴駁回。
訴訟費用由被告唐麒典負擔。
本判決原告勝訴部分得假執行。但被告唐麒典如以新臺幣貳拾肆
萬伍仟元為原告預供擔保，得免為假執行。
    事實及理由
一、原告主張：被告執有訴外人宏堉國際有限公司簽發、被告蘇
    世文、唐麒典共同背書如附表所示，票面金額為新臺幣（下
    同）245,000元之支票1紙（下稱系爭支票），詎屆期經提示
    竟遭退票，被告經催討均不獲置理，爰依法提起本件訴訟等
    語。並聲明：被告應連帶給付原告245,000元，以及自民國1
    11年3月1日起至清償日止，按年息6%計算之利息。
二、被告方面：
（一）被告蘇世文則以：系爭支票之背書欄並非由我簽名等語，
      資為抗辯。並聲明：原告之訴駁回。
（二）被告唐麒典：同意原告請求。　　　
三、得心證之理由：
（一）關於被告蘇世文部分：
　　⒈按當事人主張有利於己之事實，就其事實有舉證之責任，
      民事訴訟法第277條前段定有明文。且按當事人對於他造
      主張之事實，於言詞辯論時不爭執者，視同自認。同法第
      280條第1項前段亦有明定。故支票本身是否真實，即是否
      為發票人所作成，即應由支票債權人負證明之責，最高法
      院著有50年台上字第1659號判例意旨可資參照，而偽造他
      人簽名為背書者，亦同票據之偽造，上開判例見解自應一
      體適用。準此，支票被偽造人對於背書之真正有爭執者，
      應由執票人負舉證責任。
　　⒉經查，被告蘇世文既抗辯系爭支票背書欄關於「蘇世文」
      之簽名並非真正，依上開說明，即應由原告負舉證責任。
      惟原告就被告蘇世文所抗辯之前揭情節，既當庭表示不爭
      執（見本院卷第86頁），則應視同自認，是其就被告蘇世
      文為系爭支票共同背書人而應連帶給付票款之主張，即無
      理由，應予駁回。
（二）關於被告唐麒典部分：
　　⒈按發票人應照支票文義擔保支票之支付；執票人於第130條
      所定提示期限內，為付款之提示而被拒絕時，對於前手得
      行使追索權；執票人向支票債務人行使追索權時，得請求
      自為付款提示日起之利息，如無約定利率者，依年利六釐
      計算；支票到期不獲付款時，執票人於行使或保全支票上
      權利之行為後，對於背書人、發票人及支票上其他債務人
      得行使追索權；發票人、背書人及其他票據債務人，對於
      執票人連帶負責，票據法第126條、第131條第1項前段、
      第133條、第144條準用同法第85條第1項、第96條第1項分
      別定有明文。
　　⒉原告主張其持有由訴外人宏堉國際有限公司簽發、被告唐
      麒典背書之系爭支票，惟經屆期提示卻未獲付款乙情，業
      據其提出系爭支票及退票理由單為證，且為被告唐麒典所
      不爭執，原告此部分主張，應堪認定。是依上開規定，系
      爭支票背書人即被告唐麒典即應對執票人即原告負給付票
      款之責任。
四、綜上所述，原告依據票據法律關係，請求被告唐麒典給付24
    5,000元，以及自111年3月1日起至清償日止，按年息6%計算
    之利息，為有理由，應予准許；逾此範圍之請求，為無理由
    ，應予駁回。
五、本件原告勝訴部分係就民事訴訟法第427條適用簡易程序所
    為被告敗訴之判決，依同法第389條第1項第3款規定，爰依
    職權宣告假執行。另依同法第392條第2項之規定，依職權宣
    告被告唐麒典如預供擔保，得免為假執行。
六、本件事證已臻明確，兩造其餘攻擊防禦方法及證據，核與判
    決之結果不生影響，爰不一一論列，併此敘明。
七、訴訟費用負擔之依據：民事訴訟法第79條。
中　　華　　民　　國　　111 　年　　11　　月　　8 　　日
        　　　　　員林簡易庭  法  官  黃英豪　　　　　　
以上正本係照原本作成。
如不服本判決，須於判決送達後20日內，向本院提出上訴狀。（
須按他造當事人之人數附繕本）。如委任律師提起上訴者，應一
併繳納上訴審裁判費。
中　　華　　民　　國　　111 　年　　11　　月　　8 　　日
                              書記官  張莉秋 



【附表】
編號 票據種類 票據正面發票人欄蓋章 票據背面背書欄簽名 票面金額 （新臺幣） 支票號碼 發票日 退票日 1 支票 宏堉國際有限公司 蘇世文、 唐麒典 245,000元 AM0000000 111.2.28 111.3.1